【裁判字號】    89,易,497
【裁判日期】    890412
【裁判案由】    健康食品管理法
【裁判全文】
臺灣臺南地方法院刑事判決
    公  訴  人  臺灣台南地方法院檢察署檢察官
    被      告  甲○
右列被告因違反健康食品管理法案件，經檢察官提起公訴（八十九年度偵字第三一六
號），本院判決如左：
    主  文
甲○連續違反食品非依健康食品管理法之規定，不得廣告為健康食品之規定，處有期
徒刑月，併科罰金新台幣陸萬元，有期徒刑如易科罰金，以佰元折算壹日，罰金
如易服勞役，以銀元佰元即新台幣玖佰元折算壹日。
    事  實
一、甲○基於概括之犯意，連續於民國八十八年九月八日晚上八時許在雙子星有線電
    視歐棚頻道「甲○八卦時間」節目中廣告「婦女寶」、「趕快好」、「鈣尚好」
    等食品為骨質疏鬆聖品，涉及健康食品之改善骨質疏鬆保健功效。又於八十八年
    十月二十日、二十一日上午九時至十一時在台南地區調頻九八．七兆赫、一０六
    ．五兆赫頻道「千日之聲」廣播節目中廣告介紹肝癌患者使用「瘦得美」、「兵
    呯叫」、「趕快好」、「清會通」、「鈣尚好」等食品可改善病情，涉及健康食
    品之免疫調節保健功效，「鈣尚好」、「謂長好」食品可改善胃腸吸收不良，涉
    及健康食品之調整胃腸功能保健功效。
二、案經台南市政府函請台灣台南地方法院檢察署檢察官偵查起訴。
    理  由
一、訊據被告甲○固坦承於右揭時地介紹前開食品各具有如前述之功效等情不諱，惟
    矢口否認有違反健康食品管理法之故意，辯稱：伊於健康食品管理法公布施行後
    ，已更改產品標示，並注意廣告用辭，可能係不小心脫口而出云云。經查，右揭
    事實，除被告坦承有為前開廣告之行為外，並有前開節目之錄音帶二捲、錄影帶
    一捲扣案可資佐證，而被告於節目中介紹前開食品分別具有前揭功效，已涉及主
    管機關依健康食品管理法規定公告之健康食品保健功效一節，亦有行政院衛生署
    八十八年十一月十八日衛署食字第八八０六五二八五號函文一紙在卷可稽，被告
    所辯顯係事後圖卸刑責之詞，不足採信。本件事證明確，被告犯行堪以認定。
二、核被告所為，係違反健康食品管理法第六條第一項之規定，應依同法第二十一條
    第一項處斷。其先後多次犯行，時間緊密，犯罪構成要件相同，顯係基於概括之
    犯意反覆為之，為連續犯，應依刑法第五十六條之規定以一罪論並加重其刑。爰
    審酌被告犯罪之動機、次數、目的、手段、所生危害、犯罪後態度等一切情狀，
    量處如主文所示之刑，並諭知易科罰金或易服勞役之折算標準，以資懲儆。
據上論斷，應依刑事訴訟法第二百九十九條第一項前段，健康食品管理法第二十一條
第一項，刑法第十一條前段、第五十六條、第四十一條、第四十二條第二項，罰金罰
鍰提高標準條例第二條，判決如主文。
本案經檢察官李白松到庭執行職務。
中    華    民    國      八十九      年      四      月      十二      日
                                  臺灣臺南地方法院刑事第三庭
                                      法  官  林  育  幟
右正本證明與原本無異。
如不服本判決，應於判決送達後十日內，向本院提出上訴狀（須附繕本）。
                                      書記官  汪  姿  秀
中    華    民    國      八十九      年      四      月      十二      日
附錄本案論罪科刑法條全文：
健康食品管理法第二十一條第一項：
未經核准擅自製造或輸入健康食品或違反第六條第一項規定者，處三年以下有期徒刑
，得併科新台幣壹佰萬元以下罰金。


司法院資訊處製作；財團法人民間司法改革基金會備份。
